臺灣高等法院刑事判決
                                   108年度上更一字第52號
上  訴  人
即  被  告  裴美濃


選任辯護人  賴錫卿律師
上列上訴人因妨害風化案件，不服臺灣桃園地方法院106 年度訴
字第201 號，中華民國106 年11月1 日第一審判決（起訴案號：
臺灣桃園地方檢察署（原臺灣桃園地方法院檢察署）105 年度偵
字第9900號），提起上訴，經判決後，由最高法院發回更審，本
院判決如下：
    主  文
上訴駁回。
    事  實
一、甲○○基於意圖使女子與他人為猥褻行為，而容留、媒介以營
    利之犯意，於民國104年10月20日起擔任桃園市○鎮區○○路0
    段000號1樓「大世界生活館」（下稱生活館）之實際負責人
    ，負責接待客人、指派按摩小姐、安排包廂與費用收取等工
    作，生活館之收費方式為按摩1小時30分新臺幣（下同）1,0
    00元。甲○○於105年1月間僱用范秋玄為按摩小姐，於105年3
    月19日下午3時40分許，警員許哲瑋喬裝男客前往生活館消
    費，甲○○短暫接待並向許哲瑋收取消費金額1,000元後，即
    引領許哲瑋前往生活館2樓之8號包廂等候，並媒介、容留范
    秋玄在該包廂內，為許哲瑋提供按摩服務。甲○○明知范秋玄
    為招徠男客，會主動提供俗稱「半套性交易」服務（即按摩
    小姐以手撫摸男客性器官，直至射精為止），且無需額外收
    取費用，仍容任范秋玄於為許哲瑋按摩期間，為許哲瑋為半
    套性交易之猥褻行為，甲○○則自上開1,000元中抽取400元作
    為營利報酬，餘款則歸由范秋玄取得，以此方式媒介、容留
    范秋玄與他人為猥褻行為以營利。嗣許哲瑋藉由按摩過程中
    和范秋玄閒聊，得知生活館無需額外收費即可提供半套性交
    易服務，乃向范秋玄佯稱欲為半套性交易，於范秋玄碰觸許
    哲瑋之生殖器欲進行半套性交易之際，許哲瑋即表明警員身
    分，經警搜索而當場查獲，並扣得甲○○所有之工作日報表1
    紙、暗門遙控器1個、監視器主機1台、監視器鏡頭7支等用
    以經營生活館之物。
二、案經桃園市政府警察局平鎮分局（下稱平鎮分局）移送臺灣
    桃園地方檢察署檢察官偵查起訴。
    理  由
壹、程序部分
一、首按「陷害教唆」，係指行為人原無犯罪之意思，純因具有司法警察權者之設計誘陷，以唆使其萌生犯意，待其形式上符合著手於犯罪行為之實行時，再予逮捕者而言，則具有司法警察權者係以不正當手段入人於罪，尚難遽認被陷害教唆者成立犯罪。至刑事偵查技術上之「釣魚」者，則指對於原已犯罪或具有犯罪故意之人，司法警察於獲悉後為取得證據，以設計引誘之方式，佯與之為對合行為，使其暴露犯罪事證，待其著手於犯罪行為之實行時，予以逮捕、偵辦者而言，此因犯罪行為人主觀上原即有犯罪之意思，倘客觀上又已著手於犯罪行為之實行時，自得成立未遂犯，與「陷害教唆」情形迥然有別。「釣魚」因屬偵查犯罪技巧之範疇，並未違反憲法對於基本人權之保障，且於公共利益之維護有其必要性，故所蒐集的證據資料，自可具有證據能力（最高法院107 年度台上字第1709號、97年度台上字第5667號判決要旨參照）。查范秋玄所為事實欄一行為前，早已具有為客人為猥褻行為之意思而為事實欄一所示之行為，其甚至向許哲瑋說不需要加錢，你要做嗎？此有其警詢筆錄在卷足稽（見偵查卷第17頁），是本件並非屬「陷害教唆」，則員警依「釣魚」方式所蒐集之證據資料，非無證據能力。辯護人於本院審理時稱范秋玄之供述係警方誘導，應無證據能力云云，尚非可採。合先敘明。
二、證據能力
  ㈠上訴人即被告甲○○（下稱被告）之辯護人於本院審理時質疑
    本案監聽不合法，應無證據能力云云。查平鎮分局偵辦被告
    涉犯妨害風化案錄音譯文，係於案發前之105年3 月19日下
    午3 時19分許在生活館所錄製，遍查全卷核無合法之監聽票
    ，辯護人主張監聽不合法，核有理由，該監聽錄音譯文不得
    作為論罪之依據。至被告之辯護人於本院審理時辯稱搜索扣
    押筆錄涉及違法搜索問題、沒有證據能力云云。惟查本案緣
    起係因生活館服務女子范秋玄為許哲瑋提供半套性交易之猥
    褻行為，許哲瑋即表明警員身分當場查獲，並將被告所有之
    工作日報表等用以經營生活館之物予以查扣，而當時被告係
    生活館之實際負責人，為犯罪嫌疑人，旋自二樓後門逃逸，
    執行人員亦有出示證件表明警察身分，則警察將扣押物持有
    人范秋玄持有物予以查扣，並付與收據（見偵查卷第28至33
    頁），並無違法搜索問題，應有證據能力。
  ㈡除前項情形外，本判決下述所引用被告以外之人於審判外之
    陳述，檢察官、被告於本院審判程序對於該等證據能力均不
    爭執，且迄於言詞辯論終結前亦未聲明異議，本院審酌上開
    證據資料作成時之情況，尚無違法不當及證明力明顯過低之
    瑕疵，而認為以之作為證據應屬適當，依刑事訴訟法第159 
    條之5 第2 項規定，均有證據能力。
  ㈢本院以下所引用之非供述證據，均與本件事實具有自然關聯
    性，且核屬書證、物證性質，又查無事證足認有違背法定程
    式或經偽造、變造所取得等證據排除之情事，復經本院依刑
    事訴訟法第164 條、第165 條踐行物證、書證之調查程序，
    亦堪認均有證據能力。
貳、實體部分
一、認定事實所憑之證據及認定理由
  ㈠訊據被告固坦承其於104 年10月20日起為生活館之實際負責
    人，有從事接待客人及安排小姐為客人服務等工作，且范秋
    玄有於上揭時、地為許哲瑋從事半套性交易之事實，惟矢口
    否認有何妨害風化犯行，辯稱：伊有跟范秋玄說進來生活館
    工作，不能做黑的全套、半套，亦未授意范秋玄為客人做半
    套服務，伊不知道范秋玄為何會幫客人做這樣的事云云。經
    查：
  ⒈被告為桃園市○鎮區○○路0 段000 號1 樓生活館之實際負責人
    ，負責接待客人、指派按摩小姐、安排包廂與費用收取等工
    作，於105 年3 月19日下午3 時40分許，被告接待證人許哲
    瑋並收取1,000 元後，即引領證人許哲瑋至2樓8 號包廂，
    由證人范秋玄替證人許哲瑋為按摩及提供半套性交易服務，
    而半套性交易服務，並未額外加收費用等事實，業據被告於
    原審審理時坦白承認（見原審卷第74頁），核與證人范秋玄
    、許哲瑋於偵查中及原審審理時之證述情節相符（見偵卷第
    58、59頁、原審卷第38、75頁) ，並有桃園市政府警察局平
    鎮分局偵辦甲○○涉嫌妨害風化案錄音譯文、生活館之工作日
    報表、桃園市政府104 年10月20日府經登字第1049010958號
    函暨所附商業登記抄本各1 份及現場查獲照片14張等在卷足
    憑（見偵卷第34至39頁、第40至46頁) ，應堪採信。
  ⒉證人范秋玄於偵查中證稱：生活館2 樓包廂需經過暗門才可
    以進去，而暗門要用遙控器按，遙控器則置放於櫃台等語（
    見偵卷第59頁) ，而證人即警員許哲瑋於原審審理時證稱：
    被告短暫的接待後，先跟伊收取1,000元，用暗門遙控器叫
    伊上2 樓等候等語（見原審卷第75頁），均與證人即生活館
    按摩小姐陳春艷翠、梅春卿於警詢中之證述相符（見偵卷第
    21頁反面、第24頁反面) ，且有現場查獲照片（即編號3 ）
    2 張在卷可稽（見偵查卷第42頁），並有暗門遙控器1 個扣
    案為憑，可徵生活館2 樓房間甚具隱密性，外人無法輕易進
    入、查訪，若生活館確屬正當經營而未媒介、容留性交易，
    又豈有設置該暗門以掩飾通往店內2 樓房間通道之必要，是
    以此店內暗門及暗鎖設置，顯為規避、拖延警員臨檢、查緝
    所設，核與一般媒介色情服務之場所設置常情相符。而以經
    營生活館名義兼營媒介、容留女子與他人為猥褻行為，為警
    方治安查察之重點，服務女子涉違反社會秩序維護法，抽頭
    營利者則涉犯刑法第231 條第1 項罪責，被告非毫無社會經
    驗之人，對上情自無不知之理，然生活館之包廂僅設有拉門
    ，內情極易曝露於外，此經證人許哲瑋於原審審理時證稱：
    生活館2 樓格局是用隔間作成1 間1 間包廂，而門是拉門等
    語明確（見原審卷第77頁正、反面），並有現場查獲照片（
    即編號4 ）2 張在卷可參（見偵查卷第43頁），衡諸常情，
    半套性交易服務係屬極私密之行為，服務小姐或顧客多有互
    相撫摸對方之舉，甚或嬉戲、挑逗言談等行為，若非經被告
    容任，范秋玄豈敢恣意在館內員工隨時可得管領監督、查看
    、聽聞之範圍內，有恃無恐地與男客從事半套性交易服務，
    而證人范秋玄又豈有甘冒觸法且遭店家辭退之風險，在未取
    得店家明示或默示同意之情況下，貿然為男客提供半套性交
    易服務之理。
  ⒊又依卷附桃園市政府104 年10月20日府經登字第1049010958
    號函所示，生活館係設於桃園市○鎮區○○路0 段000 號1 樓
    ，主要經營「腳底按摩業」；且由卷附現場照片，明顯可見
    該館之櫃檯係設在1 樓，1 樓玻璃門上貼有「來訪請按鈴」
    字樣，且在1 樓處擺設數張躺椅，1 樓通往 2 樓的樓梯口
    裝有一扇門（按：即前述「暗門」），暗門之搖控器則貼在
    櫃檯下方（見偵查卷第37至38、40 至42頁）。又根據范秋
    玄於原審證述：被查獲當天，店裡的服務人員除了她以外，
    還有2 位小姐，該館接客方式為客人進來，由櫃檯先收錢，
    並帶客人進去包廂，她們就在那邊等，看是排到誰的班，櫃
    檯就帶她進包廂等語；以及許哲瑋於原審證述：伊進入該館
    後，在1 樓沒有見到人，隨後被告從店內的2 樓下來，被告
    短暫接待且收取1,000元後，用暗門遙控器叫伊上2 樓，在2
     樓包廂等候，隨後是范秋玄來做服務，當伊表明身分要查
    辦被告之際，被告卻從店內的逃生出口離開等語（見原審訴
    字卷第38頁背面至第40頁、第75頁正反面、第76頁背面）。
    依上所述，被告既在上址1 樓營業，櫃檯設在1 樓， 1 樓
    亦備有躺椅，且當天除被告外，尚有2 名女子在該館候客，
    則何以許哲瑋進入該館之際，該館1 樓竟空無一人，還需被
    告自2 樓下來，並以遙控器開暗門讓許哲瑋上2 樓包廂等候
    服務？尤其，被告既自陳係因該館曾經遭竊才會裝設暗門，
    則何以 1 樓竟無人留守看顧？且暗門既是為防盜之用，何
    以遙控器竟貼在1 樓櫃檯下方？何況被告所言遭竊乙情，於
    卷內並未見有何證據以實其說，扣案之暗門遙控器、監視器
    主機及鏡頭等物顯非為防盜之用。
  ⒋再證人范秋玄於原審審理時證稱：從我進入到這家店到被查
    獲為止，沒有人跟我講不可以做半套或全套性交易等語（見
    原審卷第39頁），與被告上開辯詞顯不相符，況被告前於10
    1 年7 、8 月間，擔任新優質養身館之登記及實際負責人，
    始因店內小姐為男客提供半套性服務而遭警查獲，經法院判
    刑在案等情，為被告所不否認（見原審卷第80頁反面），並
    有本院被告前案紀錄表1 份在卷可稽（見原審卷第5 頁正、
    反面），被告經此經驗，於擔任生活館實際負責人期間，苟
    無媒介、容留范秋玄與客人從事猥褻行為而牟利之意，被告
    理當盡力防止前開情事之發生，而積極巡查及負實質上監督
    、防範之責，然觀諸證人范秋玄上開證述，可知被告並無監
    督、防範范秋玄從事猥褻之相對應作為，是被告所辯，無非
    事後卸責之詞，不足採信。
  ⒌至證人范秋玄雖於偵查中及原審審理時證稱：被告沒有媒介
    性交易等語（見偵卷第17頁反面、第18頁、原審卷第39頁）
    ，而證人陳春艷翠、梅春卿於偵查中均證稱：生活館沒有經
    營色情等語（見偵卷第22頁、第25頁反面），然各該證人范
    秋玄、陳春艷翠、梅春卿均受僱於被告，渠等所為之供述，
    攸關被告是否涉有刑責，彼此利益與共，從而避重就輕、極
    力否認前開事實，亦屬情理之常，是證人范秋玄、陳春艷翠
    、梅春卿前開證述，顯係事後迴護被告之詞，不足採信。
  ⒍綜上各情以觀，足徵范秋玄確係在被告容任下，於生活館內
    與不特定男客從事半套性交易無疑。而范秋玄從事法令不許
    之半套性交易行為，較之一般正常按摩舒壓服務，就特定客
    群，具有相當吸引力，可招徠有意進行性交易之男客前往該
    店接受按摩，對店內營收自有助益，被告甚且自費加裝上開
    暗門，苟非有營利之意圖，何至於此？是被告主觀上有藉此
    牟利之意圖甚明。
  ㈡本案事證明確，被告犯行洵堪認定，應予依法論科。
二、論罪
  ㈠刑法第231 條第1 項所謂「媒介」指居間介紹，使男女因行
    為人之介紹牽線行為而能與他人為性交或猥褻之行為；「容
    留」指提供為性交或猥褻之行為之場所而言。如行為人媒介
    於前，復加以容留在後，其媒介之低度行為應為容留之高度
    行為所吸收，僅論以容留罪名（最高法院100 年度台上字第
    2478號判決參照）。又現行刑法第231條於88年4月21日修正
    公布，其規定為意圖使男女與他人性交或猥褻之行為，而引
    誘、容留或媒介以營利者，其處罰之對象為引誘、容留或媒
    介之人，犯罪構成要件乃以行為人主觀上有營利及使男女與
    他人為性交或猥褻行為之犯意，客觀上有引誘、容留或媒介
    之行為為已足，屬於形式犯。故行為人只要以營利為目的，
    有使男女與他人為性交或猥褻行為之意圖，而著手引誘、容
    留或媒介行為，即構成犯罪；至該男女與他人是否有為性交
    或猥褻之行為，則非所問，亦不以媒介容留行為人取得財物
    或利益，始足當之。是其犯罪係即時完成，無待任何具體有
    形之結果可資發生，性質上與未遂犯並不相容，應無未遂犯
    可言。故核被告媒介、容留范秋玄與男客在上址包廂內從事
    猥褻之行為，係犯刑法第231條第1 項之意圖使女子與他人
    為猥褻行為，而容留以營利罪。其媒介之低度行為應為容留
    之高度行為所吸收，不另論罪。
  ㈡被告前於101 年間因妨害風化案，經原審以102年度訴字第48
    3 號判決各判處有期徒刑3 月（2 罪），應執行有期徒刑5
    月確定，甫於103 年3 月3 日易科罰金執行完畢，有本院被
    告前案紀錄表1 份在卷可稽，其受有期徒刑執行完畢後，5 
    年內故意再犯本案有期徒刑以上之罪，為累犯，本院審酌被
    告甫於103年3 月3 日易科罰金執行完畢，即於105 年3 月1
    9日再為相同性質之本案犯行，顯見被告對於刑罰反應力薄
    弱，應依刑法第47條第1 項規定加重其刑。至司法院釋字第
    775號解釋，依解釋文及理由之意旨，係指構成累犯者，不
    分情節，一律加重最低本刑，於不符合刑法第59 條所定要
    件之情形下，致生行為人所受之刑罰超過其所應負擔罪責之
    個案，不符罪刑相當原則、比例原則。於此範圍內，在修正
    前，為避免發生上述罪刑不相當之情形，法院就該個案應裁
    量是否加重最低本刑。本件依被告累犯及犯罪情節，並無上
    開情事，自無該解釋之適用，於此敘明。
三、維持原判決之理由
    原審以被告上開犯罪事證明確，援引刑法第231 條第1 項、
    第47條、第41條第1 項前段、第38條第2 項、第38條之1 第
    1 項、第3項、第40條之2 第1 項，刑法施行法第1 條之1第
    1 項、第2 項前段等規定，審酌被告不思依循正軌賺取財物
    ，無視法令之禁止，經營生活館媒介、容留他人從事猥褻行
    為，並從中牟取不法利益，所為實無可取，暨衡酌其犯罪之
    動機、目的、手段、媒介容留次數、高中畢業之教育智識程
    度、家庭經濟狀況勉持（見見偵卷第4頁被告之調查筆錄受
    詢問人欄之記載）等一切情狀，量處有期徒刑4月，及諭知
    如易科罰金，以新臺幣1000元折算1日之折算標準。並敘明
    下列四、沒收之理由。經核其認事用法均無違誤，量刑亦屬
    允當。被告上訴否認犯罪，為無理由，應予駁回。
四、沒收
    扣案之工作日報表1 紙、暗門遙控器1 個、監視器主機1台
    、監視器鏡頭7 支等物，均為被告所有，且係供本案犯罪所
    用之物，依法應宣告沒收；未扣案之被告可分得之現金400 
    元，係被告基於意圖使女子與他人為猥褻行為，而容留以營
    利之所得，因屬違法行為所得之物，被告已取得事實上之處
    分權，且其後上揭現金亦與生活館內之其他現金混合，而屬
    於犯罪行為人所有，爰依法宣告沒收，於全部或一部不能沒
    收或不宜執行沒收時，追徵其價額。
據上論斷，應依刑事訴訟法第368條，判決如主文。
本案經檢察官李叔芬到庭執行職務。
中    華    民    國    109   年    2     月    4     日
                  刑事第二十庭審判長法  官  王復生
                                    法  官  遲中慧
                                    法  官  陳春秋
以上正本證明與原本無異。
如不服本判決，應於收受送達後20日內向本院提出上訴書狀，其
未敘述上訴之理由者並得於提起上訴後20日內向本院補提理由書
（均須按他造當事人之人數附繕本）「切勿逕送上級法院」。
                                    書記官  周彧亘
中    華    民    國    109   年    2     月    6     日
附錄：本案論罪科刑法條全文                              
刑法第231條第1項
意圖使男女與他人為性交或猥褻之行為，而引誘、容留或媒介以
營利者，處五年以下有期徒刑，得併科十萬元以下罰金。以詐術
犯之者，亦同。